臺灣苗栗地方法院刑事判決
111年度交易字第347號
公  訴  人  臺灣苗栗地方檢察署檢察官
被      告  吳聲炫


上列被告因公共危險案件，經檢察官提起公訴（111年度偵字第7
657號），因被告於準備程序進行中，就被訴事實為有罪之陳述
，本院依簡式審判程序判決如下：
    主  文
吳聲炫駕駛動力交通工具而吐氣所含酒精濃度達每公升零點二五
毫克以上，累犯，處有期徒刑柒月。
    犯罪事實及理由
一、本件犯罪事實、證據名稱，除就犯罪事實欄第6行「仍於同
    日9時20分許」更正為「仍於稍後」；證據名稱補充「被告
    吳聲炫於審理中之自白（見本院卷第36頁）」、「公路監理
    WebService系統查詢資料（見本院卷第23頁）」外，餘均引
    用檢察官起訴書之記載（如附件）。
二、論罪科刑：
　㈠核被告所為，係犯刑法第185條之3第1項第1款之吐氣所含酒
    精濃度達每公升0.25毫克以上而駕駛動力交通工具罪。　
　㈡被告前因酒後駕車之公共危險案件，經本院106年度苗交簡字
    第889號判決判處有期徒刑6月確定，入監執行後，於民國10
    7年4月24日執行完畢，有臺灣高等法院被告前案紀錄表及檢
    察官提出之上開判決各1份在卷可憑（見本院卷第11至13頁
    、第39頁），其於徒刑執行完畢後5年內，故意再犯本案有
    期徒刑以上之罪，為累犯。而被告有累犯之前科紀錄及應依
    累犯規定加重其刑，業經檢察官於本院指出證明之方法並敘
    明應加重其刑之理由。本院參酌司法院釋字第775號解釋意
    旨，考量被告未能記取相同罪質之前案教訓，於執行完畢後
    再為本案犯行，可見其對於刑罰之反應力顯然薄弱，且綜核
    全案情節，縱依法加重法定最低本刑，亦無違罪刑相當原則
    及比例原則，爰依刑法第47條第1項規定加重其刑。
　㈢爰審酌邇來酒後肇事導致死傷案件頻傳，酒後不應駕車之觀
    念，已透過教育、宣導及各類媒體廣為傳達各界周知多年，
    且政府為呼應社會對於酒駕行為應當重懲之高度共識，近年
    來屢次修法提高酒駕刑責，是被告對於酒後不能駕車及酒醉
    駕車之危險性，應有相當之認識，詎其竟無視於此，仍於飲
    用藥酒後不久，旋在呼氣酒精濃度每公升0.28毫克，足以影
    響其反應及感覺能力而無法安全駕駛之情形下，猶貿然騎用
    普通重型機車上路，漠視自己及其他公眾生命、身體、財產
    之安全，其行為殊值非難，惟尚未對他人造成實害。復考量
    被告之前已有4次酒後駕車之前科紀錄（構成累犯部分，不
    予重複評價），而第3次、第4次均遭判處有期徒刑6月確定
    ，此有臺灣高等法院被告前案紀錄表1份附卷可佐（見本院
    卷第11至14頁），可見被告具有一再反覆實施酒後駕車犯行
    之非良素行，堪認其自我控制能力低落，且過往所處得易科
    罰金之刑，尚無從對其發揮矯正策勵之效果，不宜輕縱。惟
    念被告犯後於警詢、偵訊及本院審理中均坦承犯行，犯後態
    度非差，兼衡其駕照前因酒駕註銷（見偵卷第17頁、本院卷
    第23頁），於本院審理中自陳高職畢業，以割稻為業，弟弟
    因出車禍需其照顧（見本院卷第37頁）之智識程度、家庭、
    生活狀況等一切情狀，量處如主文所示之刑，以為警惕，並
    符罪刑相當原則。
據上論斷，應依刑事訴訟法第273條之1第1項、第299條第1項前
段、第310條之2、第454條第2項，刑法第185條之3第1項第1款、
第47條第1項，刑法施行法第1條之1第1項，判決如主文。
本案經檢察官石東超提起公訴，檢察官吳宛真到庭執行職務。
中　　華　　民　　國　　111 　年　　12　　月　　2 　　日
                  刑事第四庭  法  官  魏宏安
以上正本證明與原本無異。　　　　　　　　　　　　　　　　
如不服本判決應於收受判決後20日內向本院提出上訴書狀，並應
敘述具體理由。其未敘述上訴理由者，應於上訴期間屆滿後20日
內向本院補提理由書(均須按他造當事人之人數附繕本)「切勿逕
送上級法院」。
中　　華　　民　　國　　111 　年　　12　　月　　2 　　日
                　　　　　　　書記官　魏美騰
附錄論罪科刑法條：
中華民國刑法第185條之3
駕駛動力交通工具而有下列情形之一者，處3年以下有期徒刑，
得併科30萬元以下罰金：
一、吐氣所含酒精濃度達每公升零點二五毫克或血液中酒精濃度
    達百分之零點零五以上。
二、有前款以外之其他情事足認服用酒類或其他相類之物，致不
    能安全駕駛。
三、服用毒品、麻醉藥品或其他相類之物，致不能安全駕駛。
因而致人於死者，處3年以上10年以下有期徒刑，得併科2百萬元
以下罰金；致重傷者，處1年以上7年以下有期徒刑，得併科1百
萬元以下罰金。
曾犯本條或陸海空軍刑法第54條之罪，經有罪判決確定或經緩起
訴處分確定，於十年內再犯第1項之罪因而致人於死者，處無期
徒刑或5年以上有期徒刑，得併科3百萬元以下罰金；致重傷者，
處3年以上10年以下有期徒刑，得併科2百萬元以下罰金。
附件：
臺灣苗栗地方檢察署檢察官起訴書
                                     111年度偵字第7657號
　　被　　　告　吳聲炫　男　54歲（民國00年0月0日生）
　　　　　　　　　　　　住苗栗縣○○鄉○○村00鄰○○000                         ○0號
　　　　　　　　　　　　國民身分證統一編號：Z000000000號
上列被告因公共危險案件，業經偵查終結，認應提起公訴，茲將
犯罪事實及證據並所犯法條分敘如下：
　　　　犯罪事實
一、吳聲炫曾犯4次酒後駕車之公共危險案件，最近一次經臺灣
    苗栗地方法院以106年度苗交簡字第889號判決判處有期徒刑
    6月確定，於民國107年4月24日執行完畢出監。詎其仍不知
    悔改，復於111年8月15日9時30分許，在苗栗縣銅鑼鄉樟樹
    村之農地飲用保力達藥酒後，其吐氣所含酒精濃度已達每公
    升0.25毫克以上，仍於同日9時20分許，騎乘車牌號碼000-0
    00號普通重型機車上路。嗣於同日9時50分許，行經苗栗縣
    銅鑼鄉台13線省道43.8公里南下車道時，因未依規定配戴安
    全帽，為警攔查後發現其散發酒味，經對其施以吐氣酒精濃
    度測試，於同日10時2分許，測得其吐氣所含酒精濃度為每
    公升0.28毫克而查獲。
二、案經苗栗縣警察局移送偵辦。
　　　　證據並所犯法條
一、證據清單及待證事實：
編號 證據清單 待證事實 1 被告吳聲炫於警詢及偵查中之自白 上開犯罪事實。 2 酒精測定紀錄表、財團法人工業技術研究院呼氣酒精測試器檢定合格證書影本、苗栗縣警察局舉發違反道路交通管理事件通知單影本 上開犯罪事實。  
二、核被告所為，係犯刑法第185條之3第1項第1款之公共危險罪
    嫌。又被告前有如犯罪事實欄所載之論罪科刑及執行情形，
    有刑案資料查註紀錄表附卷可憑，其於徒刑執行完畢後，5
    年以內故意再犯本件有期徒刑以上之罪，為累犯，請依刑法
    第47條第1項及大法官釋字第775號解釋意旨，審酌是否加重
    其刑。
三、依刑事訴訟法第251條第1項提起公訴。
　　此　致
臺灣苗栗地方法院
中　　華　　民　　國　 111　　年　　9 　　月　　28　　日
　　　　　　　　　　　　　　　檢 察 官　石東超
本件正本證明與原本無異
中　　華　　民　　國　 111　　年　　10　　月　　7 　　日
                              書 記 官  陳  倩  宜
附錄本案所犯法條全文
中華民國刑法第185條之3
駕駛動力交通工具而有下列情形之一者，處 3 年以下有期徒刑
，得併科 30 萬元以下罰金：
一、吐氣所含酒精濃度達每公升零點二五毫克或血液中酒精濃度
    達百分之零點零五以上。
二、有前款以外之其他情事足認服用酒類或其他相類之物，致不
    能安全駕駛。
三、服用毒品、麻醉藥品或其他相類之物，致不能安全駕駛。
因而致人於死者，處 3 年以上 10 年以下有期徒刑，得併科 2
百萬元以下罰金；致重傷者，處 1 年以上 7 年以下有期徒刑，
得併科 1 百萬元以下罰金。
曾犯本條或陸海空軍刑法第 54 條之罪，經有罪判決確定或經緩
起訴處分確定，於十年內再犯第 1 項之罪因而致人於死者，處
無期徒刑或 5 年以上有期徒刑，得併科 3 百萬元以下罰金；致
重傷者，處 3 年以上 10 年以下有期徒刑，得併科 2 百萬元以
下罰金。